臺灣板橋地方法院刑事判決　　　　　　　94年度訴字第2667號
公　訴　人　臺灣板橋地方法院檢察署檢察官
被　　　告　甲○○
上列被告因違反毒品危害防制條例案件，經檢察官提起公訴（九
十四年度毒偵字第五六九七號、第五八三八號），本院於準備程
序進行中，被告就被訴事實為有罪之陳述，經告知被告簡式審判
程序之旨，並聽取當事人之意見後，合議庭裁定由受命法官獨任
進行簡式審判程序，判決如下：
    主  文
甲○○施用第一級毒品，累犯，處有期徒刑壹年貳月。扣案之第
二級毒品安非他命（淨重零點參公克）沒收銷燬之；安非他命吸
食器壹組及盛裝上開毒品之包裝袋壹個均沒收。
    事  實
一、甲○○前因搶奪案件，經臺灣高等法院高雄分院以九十二年
    度上訴字第五九六號刑事判決判處有期徒刑一年二月確定，
    於民國九十二年七月二十三日入監執行；復因違反毒品危害
    防制條例案件，經臺灣屏東地方法院以九十二年度訴字第二
    四四號刑事判決判處有期徒刑八月（違反毒品危害防制條例
    第十條第一項規定施用第一級毒品）、四月（違反毒品危害
    防制條例第十條第二項規定施用第二級毒品），兩罪定應執
    行有期徒刑十月確定，嗣再與前開搶奪案件定應執行有期徒
    刑一年十月。又因違反毒品危害防制條例案件，經臺灣臺東
    地方法院以九十三年度簡字第九十三號刑事判決判處有期徒
    刑六月確定，與前案接續執行，於九十四年四月二十五日因
    縮短刑期執行完畢出監。另於八十九年間，因施用毒品案件
    ，經本院以八十九年度毒聲字第二九五二號裁定送勒戒處所
    觀察勒戒後，認無繼續施用毒品傾向，由臺灣板橋地方法院
    檢察署檢察官以八十九年度毒偵字第三六二六號為不起訴處
    分確定；又於九十年間，因施用毒品案件，經本院以九十年
    度毒聲字第三Ｏ三Ｏ號裁定送勒戒處所觀察勒戒後，認有繼
    續施用毒品傾向，復經本院以九十年度毒聲字第五ＯＯ六號
    裁定令入戒治處所施以強制戒治，並於九十一年五月十五日
    ，以九十一年度毒聲字第一五八二號裁定停止戒治付保護管
    束，而於九十一年六月十三日出監。嗣被告於保護管束期間
    ，再度施用毒品，違反保護管束情節重大，經本院以九十一
    年度毒聲字第四一三四號裁定撤銷停止戒治，於九十二年十
    一月十二日再入戒治處所強制戒治，於九十三年一月九日因
    法律修正戒治完畢出所。詎甲○○仍不知悔改，基於施用第
    一級毒品海洛因之犯意及施用第二級毒品安非他命之概括犯
    意，於九十四年七月二十三日某時，在臺北縣新莊市○○路
    一三二巷十弄一號二樓住處，同時以將第一級毒品海洛因與
    第二級毒品安非他命混雜置於玻璃球中加熱燒烤產生煙霧吸
    聞之方式，施用第一級毒品海洛因及第二級毒品安非他命一
    次。嗣於九十四年七月二十四日晚間十時十分許，在上址為
    警查獲，並扣得安非他命一包（淨重零點三公克）及其所有
    供上開施用毒品之安非他命吸食器一組。復承前施用第二級
    毒品安非他命之概括犯意，又於九十四年八月一日上午七時
    許為警查獲前三天某時，在臺北縣新莊市○○路一三二巷十
    弄一號二樓住處，以將第二級毒品安非他命置於玻璃球中加
    熱燒烤產生煙霧吸聞之方式施用安非他命一次。嗣於同年八
    月一日七時許，在臺北縣新莊市○○路一五Ｏ號為警查獲。
二、案經臺北縣政府警察局新莊分局報請臺灣板橋地方法院檢察
    署檢察官偵查起訴。
    理  由
一、上揭犯罪事實，業據被告甲○○於本院審理中坦承不諱，且
    被告於九十四年七月二十五日下午十二時三十分許及九十四
    年八月一日上午九時五十分許，分別經警採集其尿液送臺灣
    檢驗科技股份有限公司，以酵素免疫分析法（EIA）及 氣象
    層析質譜儀法（GC/MS）檢 驗結果，前者確呈安非他命類陽
    性及鴉片類嗎啡陽性反應；後者確呈安非他命類陽性反應，
    此有臺灣檢驗科技股份有限公司九十四年八月十一日、九十
    四年八月十八日出具之濫用藥物尿液檢驗報告各一紙附卷可
    稽。又按海洛因經注射或吸入人體後，約百分之八十於二十
    四小時內自尿中排出，一般而言，尿液中能否驗出嗎啡陽性
    反應與其投與量、投與途徑、採尿時間、個人體質及檢測方
    法之靈敏度有關，國外曾有文獻報導注射六毫克之海洛因鹽
    酸鹽，其代謝物嗎啡之平均可檢出時限約為二十六小時，業
    經行政院衛生署藥物食品檢驗局於八十一年九月八日以藥檢
    壹字第八一一四八八五號函述綦詳；而按甲基安非他命經口
    服投與後約百分之七十於二十四小時內自尿中排出，約百分
    之九十於九十六小時內自尿中排出，由於甲基安非他命成分
    之檢出與其投與方式、投與量、個人體質、採尿時間與檢測
    儀器之精密度等諸多因素有關，因此僅憑尿液中呈安非他命
    陽性反應，並無法確實推算吸食時間距採集時間之長短，惟
    依上述資料推斷，最長可能不會超過四日，業經行政院衛生
    署藥物食品檢驗局八十一年二月八日（八一）藥檢一字第○
    ○一一五六號函示明確。被告上開所採尿液送驗結果既有鴉
    片類及安非他命類陽性反應，顯見被告在第一次經警採尿前
    之二十六小時內某時點，曾有吸食第一級毒品海洛因及第二
    級毒品安非他命之事實，並於第二次採尿前九十六小時內某
    時，應有施用第二級毒品安非他命之事實無訛。被告所為曾
    於九十四年七月二十三日某時施用第一級毒品海洛因及第二
    級毒品安非他命、於九十四年八月一日上午七時許為警查獲
    前三天曾施用第二級毒品安非他命之任意性自白，核與事實
    相符，應堪採信。另警方於九十四年八月一日七時許所查扣
    被告持有之白色結晶體（淨重零點三公克）一包，經鑑定結
    果確含第二級毒品安非他命成分，此有臺北縣政府警察局新
    莊分局查獲涉嫌毒品危害防制條例毒品初步檢驗報告書一紙
    在卷足憑。又查，被告於八十九年間，因施用毒品案件，經
    本院以八十九年度毒聲字第二九五二號裁定送勒戒處所觀察
    勒戒後，認無繼續施用毒品傾向，由臺灣板橋地方法院檢察
    署檢察官以八十九年度毒偵字第三六二六號為不起訴處分確
    定；又於九十年間，因施用毒品案件，經本院以九十年度毒
    聲字第三Ｏ三Ｏ號裁定送勒戒處所觀察勒戒後，認有繼續施
    用毒品傾向，復經本院以九十年度毒聲字第五ＯＯ六號裁定
    令入戒治處所施以強制戒治，並於九十一年五月十五日，以
    九十一年度毒聲字第一五八二號裁定停止戒治付保護管束，
    而於九十一年六月十三日出監。嗣被告於保護管束期間，再
    度施用毒品，違反保護管束情節重大，經本院以九十一年度
    毒聲字第四一三四號裁定撤銷停止戒治，於九十二年十一月
    十二日再入戒治處所強制戒治，於九十三年一月九日因法律
    修正戒治完畢出所等情，有臺灣高等法院被告前案紀錄表一
    紙附卷可參。從而，本件事證已臻明確，被告於強制戒治執
    行完畢釋放後五年內再犯施用毒品之犯行，堪以認定，應依
    法論罪科刑。
二、按海洛因、安非他命分別係毒品危害防制條例第二條第二項
    第一款、第二款所稱之第一級、第二級毒品。核被告所為，
    係犯毒品危害防制條例第十條第一項之施用第一級毒品海洛
    因罪、同條第二項之施用第二級毒品安非他命罪。被告施用
    安非他命前後持有安非他命之低度行為，應為施用之高度行
    為所吸收，不另論罪。又被告先後多次施用安非他命之犯行
    ，時間緊接、方法相同，所犯係構成要件相同之罪，顯係基
    於概括犯意反覆為之，為連續犯，應依刑法第五十六條之規
    定論以一罪，並加重其刑。被告同時施用第一級、第二級毒
    品，係以一行為觸犯上開二罪，為想像競合犯，應從一重之
    施用第一級毒品罪論處。末查，被告前因搶奪案件，經臺灣
    高等法院高雄分院以九十二年度上訴字第五九六號刑事判決
    判處有期徒刑一年二月確定，於九十二年七月二十三日入監
    執行；復因違反毒品危害防制條例案件，經臺灣屏東地方法
    院以九十二年度訴字第二四四號刑事判決判處有期徒刑八月
    （違反毒品危害防制條例第十條第一項規定施用第一級毒品
    ）、四月（違反毒品危害防制條例第十條第二項規定施用第
    二級毒品），兩罪定應執行有期徒刑十月確定，嗣再與前開
    搶奪案件定應執行有期徒刑一年十月。又因違反毒品危害防
    制條例案件，經臺灣臺東地方法院以九十三年度簡字第九十
    三號刑事判決判處有期徒刑六月確定，與前案接續執行，於
    民國九十四年四月二十五日因縮短刑期執行完畢出監等情，
    有臺灣高等法院被告前案紀錄表一份附卷可按。其於受有期
    徒刑執行完畢後，五年內再犯本件有期徒刑以上之罪，為累
    犯，應依刑法第四十七條之規定加重其刑。爰審酌被告屢次
    施用安非他命，漠視法令之禁制，恣意濫用藥品，甚為可訾
    ，兼衡其智識程度、犯罪動機、目的、施用期間長短及犯罪
    後坦承施用毒品犯行等一切情狀，量處如主文所示之刑。扣
    案之第二級毒品安非他命（淨重零點三公克），係查獲之毒
    品，應依毒品危害防制條例第十八條第一項前段之規定，沒
    收銷燬之。另盛裝上開安非他命之包裝袋一個及安非他命吸
    食器一組，係被告所有供犯罪所用之物，業據被告供承在卷
    ，爰依刑法第三十八條第一項第二款之規定宣告沒收。
據上論斷，應依刑事訴訟法第二百七十三條之一第一項、第二百
九十九條第一項前段，毒品危害防制條例第十條第一項、同條第
二項、第十八條第一項前段，刑法第十一條前段、第五十五條、
第四十七條、第三十八條第一項第二款，判決如主文。
本案經檢察官陳鴻濤到庭執行職務
中　　華　　民　　國　　94　　年　　12　　月　　21　　日
　　　　　　　　　刑事第七庭  法　官　李  君  豪
上列正本證明與原本無異。
如不服本判決，應於判決送達後十日內向本院提出上訴狀（應附
繕本），上訴於臺灣高等法院。
                              書記官  蕭  汝  芳
中　　華　　民　　國　　94　　年　　12　　月　　22　　日
附錄本案論罪科刑法條全文
毒品危害防制條例第10條
施用第一級毒品者，處六月以上五年以下有期徒刑。
施用第二級毒品者，處三年以下有期徒刑。
